臺灣高等法院刑事裁定
                                     110年度聲字第4592號
聲  請  人  臺灣高等檢察署檢察官
受  刑  人  段政強


上列聲請人因受刑人數罪併罰有二裁判以上，聲請定其應執行之
刑（聲請案號：110年度執聲字2084號），本院裁定如下：
    主  文
段政強犯如附表所示各罪所處之刑，應執行有期徒刑柒年捌月。
    理  由
一、聲請意旨略以：受刑人段政強（下稱受刑人）因違反毒品危
    害防制條例等數罪，先後經判決確定如附表所示，應依刑法
    第53條、第51條第5款規定，定其應執行之刑，爰依刑事訴
    訟法第477條第1項聲請裁定等語。
二、經查：受刑人犯如附表所示各罪，先後經法院分別判處如附
    表所示之刑，均經確定在案，有卷附受刑人之前案紀錄表及
    如附表所示各該刑事裁判可參。審酌受刑人所犯如附表所示
    之罪，編號1為販賣第二級毒品未遂罪，編號2至9為販賣第
    三級毒品罪，均屬侵害社會法益之罪，雖對社會法益之侵害
    效應大，然其各罪之犯罪時間尚屬緊接，各罪之獨立性較低
    ，相當之執行刑，應即足以發揮刑罰嚇阻犯罪之功能，及達
    矯治之必要程度；並考量附表編號2至4及編號5至10等罪，
    曾經如各該附表所示之判決分別定刑3年6月及4年所形成之
    內部界限；兼衡受刑人現在年紀35歲之日後更生等總體評價
    ，以及受刑人對於本件定刑表示無意見等情狀，乃酌定其應
    執行之刑如主文所示。
三、依刑事訴訟法第477條第1項，刑法第51條第5款、第53條，
    裁定如主文。
中    華    民    國   110    年    12    月    15    日
                  刑事第二十二庭  審判長法  官  王美玲
                                        法  官  葉韋廷
                                        法  官  陳銘壎 
以上正本證明與原本無異。
如不服本裁定，應於收受送達後五日內向本院提出抗告狀。
                                        書記官  吳思葦
中    華    民    國   110    年    12    月    15    日
附表：受刑人段政強定應執行刑案件一覽表
編            號  1 2 罪            名  販賣第二級毒品未遂 販賣第三級毒品 宣     告     刑  有期徒刑1年9月 有期徒刑2年 犯罪日期（民國）  105年7月12日前某日 105年4月5日 偵查機關及案號  臺灣桃園地方檢察署105年度偵字第21736號、106年偵字第9377號 臺灣桃園地方檢察署105年度偵字第15261、15718、16846、21256號 最  後  事實審 法    院 臺灣高等法院 臺灣高等法院  案    號 106年度上訴字第3363號 106年度上訴字第3364號  判決日期 107年4月3日 107年5月24日 確  定    判  決 法    院 臺灣高等法院 臺灣高等法院  案    號 106年度上訴字第3363號 106年度上訴字第3364號  判    決 確定日期 107年6月14日 108年1月24日 備            註  1.桃園地檢署107年度執字第9047號 2.受刑人上開犯罪經臺灣桃園地方法院以106年度訴字第478號判處有期徒刑1年9月，其不服上訴後，由本院以上開判決駁回上訴，受刑人再提起第三審上訴後，由最高法院於107年6月14日以107年度台上字第2452號判決從程序上駁回上訴。 1.桃園地檢署108年度執字第3206號 2.受刑人本件犯罪經本院上開判決後，不服提起第三審上訴，由最高法院於108年1月24日以108年度台上字第32號判決從程序上駁回上訴。  3.編號2至4之罪刑，曾經本院以上開判決合併定刑有期徒刑3年6月。 

編            號  3 4 罪            名  販賣第三級毒品 販賣第三級毒品 宣     告     刑  有期徒刑2年 有期徒刑2年 犯罪日期（民國）  105年6月21日 105年6月28日 偵查機關及案號  臺灣桃園地方檢察署105年度偵字第15261、15718、16846、21256號 臺灣桃園地方檢察署105年度偵字第15261、15718、16846、21256號 最  後  事實審 法    院 臺灣高等法院 臺灣高等法院  案    號 106年度上訴字第3364號 106年度上訴字第3364號  判決日期 107年5月24日 107年5月24日 確  定    判  決 法    院 臺灣高等法院 臺灣高等法院  案    號 106年度上訴字第3364號 106年度上訴字第3364號  判    決 確定日期 108年1月24日 108年1月24日 備            註  1.桃園地檢署108年度執字第3206號 2.受刑人本件犯罪經本院上開判決後，不服提起第三審上訴，由最高法院於108年1月24日以108年度台上字第32號判決從程序上駁回上訴。  3.編號2至4之罪刑，曾經本院以上開判決合併定刑有期徒刑3年6月。 1.桃園地檢署108年度執字第3206號 2.受刑人本件犯罪經本院上開判決後，不服提起第三審上訴，由最高法院於108年1月24日以108年度台上字第32號判決從程序上駁回上訴。  3.編號2至4之罪刑，曾經本院以上開判決合併定刑有期徒刑3年6月。 

編            號  5 6 罪            名  販賣第三級毒品 販賣第三級毒品 宣     告     刑  有期徒刑3年6月 有期徒刑3年6月 犯罪日期（民國）  105年1月29日 105年3月26日 偵查機關及案號  臺灣桃園地方檢察署105年度偵字第15719、16844、19842、19843、20241號、105年偵緝字第2404號 臺灣桃園地方檢察署105年度偵字第15719、16844、19842、19843、20241號、105年偵緝字第2404號 最  後  事實審 法    院 臺灣高等法院 臺灣高等法院  案    號 109年度上訴字第4622號 109年度上訴字第4622號  判決日期 110年5月11日 110年5月11日 確  定    判  決 法    院 臺灣高等法院 臺灣高等法院  案    號 109年度上訴字第4622號 109年度上訴字第4622號  判    決 確定日期 110年9月29日 110年9月29日 備            註  1.桃園地檢署110年度執字第10297號 2.受刑人本件犯罪經臺灣桃園地方法院（下稱桃園地院）以105年度矚訴字第37號、106年度矚訴字第2號判處有期徒刑3年6月，其不服上訴後，由本院以上開判決駁回上訴，受刑人不服提起第三審上訴後，由最高法院於110年9月29日以110年度台上字第4538號判決從程序上駁回上訴。  3.編號5至10之罪刑，曾經桃園地院以上開判決合併定刑有期徒刑4年。 1.桃園地檢署110年度執字第10297號 2.受刑人本件犯罪經臺灣桃園地方法院（下稱桃園地院）以105年度矚訴字第37號、106年度矚訴字第2號判處有期徒刑3年6月，其不服上訴後，由本院以上開判決駁回上訴，受刑人不服提起第三審上訴後，由最高法院於110年9月29日以110年度台上字第4538號判決從程序上駁回上訴。  3.編號5至10之罪刑，曾經桃園地院以上開判決合併定刑有期徒刑4年。 

編            號  7 8 罪            名  販賣第三級毒品 販賣第三級毒品 宣     告     刑  有期徒刑3年6月 有期徒刑3年6月 犯罪日期（民國）  105年3月27日 105年4月6日 偵查機關及案號  臺灣桃園地方檢察署105年度偵字第15719、16844、19842、19843、20241號、105年偵緝字第2404號 臺灣桃園地方檢察署105年度偵字第15719、16844、19842、19843、20241號、105年偵緝字第2404號 最  後  事實審 法    院 臺灣高等法院 臺灣高等法院  案    號 109年度上訴字第4622號 109年度上訴字第4622號  判決日期 110年5月11日 110年5月11日 確  定    判  決 法    院 臺灣高等法院 臺灣高等法院  案    號 109年度上訴字第4622號 109年度上訴字第4622號  判    決 確定日期 110年9月29日 110年9月29日 備            註  1.桃園地檢署110年度執字第10297號 2.受刑人本件犯罪經臺灣桃園地方法院（下稱桃園地院）以105年度矚訴字第37號、106年度矚訴字第2號判處有期徒刑3年6月，其不服上訴後，由本院以上開判決駁回上訴，受刑人不服提起第三審上訴後，由最高法院於110年9月29日以110年度台上字第4538號判決從程序上駁回上訴。  3.編號5至10之罪刑，曾經桃園地院以上開判決合併定刑有期徒刑4年。 1.桃園地檢署110年度執字第10297號 2.受刑人本件犯罪經臺灣桃園地方法院（下稱桃園地院）以105年度矚訴字第37號、106年度矚訴字第2號判處有期徒刑3年6月，其不服上訴後，由本院以上開判決駁回上訴，受刑人不服提起第三審上訴後，由最高法院於110年9月29日以110年度台上字第4538號判決從程序上駁回上訴。  3.編號5至10之罪刑，曾經桃園地院以上開判決合併定刑有期徒刑4年。 

編            號  9 10 罪            名  販賣第三級毒品 販賣第三級毒品 宣     告     刑  有期徒刑3年6月 有期徒刑3年6月 犯罪日期（民國）  105年5月21日 105年5月27日 偵查機關及案號  臺灣桃園地方檢察署105年度偵字第15719、16844、19842、19843、20241號、105年偵緝字第2404號 臺灣桃園地方檢察署105年度偵字第15719、16844、19842、19843、20241號、105年偵緝字第2404號 最  後  事實審 法    院 臺灣高等法院 臺灣高等法院  案    號 109年度上訴字第4622號 109年度上訴字第4622號  判決日期 110年5月11日 110年5月11日 確  定    判  決 法    院 臺灣高等法院 臺灣高等法院  案    號 109年度上訴字第4622號 109年度上訴字第4622號  判    決 確定日期 110年9月29日 110年9月29日 備            註  1.桃園地檢署110年度執字第10297號 2.受刑人本件犯罪經臺灣桃園地方法院（下稱桃園地院）以105年度矚訴字第37號、106年度矚訴字第2號判處有期徒刑3年6月，其不服上訴後，由本院以上開判決駁回上訴，受刑人不服提起第三審上訴後，由最高法院於110年9月29日以110年度台上字第4538號判決從程序上駁回上訴。  3.編號5至10之罪刑，曾經桃園地院以上開判決合併定刑有期徒刑4年。 1.桃園地檢署110年度執字第10297號 2.受刑人本件犯罪經臺灣桃園地方法院（下稱桃園地院）以105年度矚訴字第37號、106年度矚訴字第2號判處有期徒刑3年6月，其不服上訴後，由本院以上開判決駁回上訴，受刑人不服提起第三審上訴後，由最高法院於110年9月29日以110年度台上字第4538號判決從程序上駁回上訴。  3.編號5至10之罪刑，曾經桃園地院以上開判決合併定刑有期徒刑4年。